臺灣高等法院刑事判決　　　　　　　　　　　　　九十一年度上易字第三○○○號
　　上　訴　人
　　即　被　告　甲○○
右上訴人因傷害案件，不服臺灣桃園地方法院九十一年度易字第七三一號，中華民國
九十一年八月二十三日第一審判決（起訴案號：臺灣桃園地方法院檢察署九十年度偵
字第八三三三號），提起上訴，本院判決如左：
        主  文
上訴駁回。
        事  實
一、甲○○為桃園縣觀音鄉崙坪村崙坪二０一之十號駿格針織股份有限公司（以下簡
    稱駿格公司）之負責人。前於民國八十一年間，因傷害案件，經台灣板橋地方法
    院判處有期徒刑三月，於八十一年三月二十六日執行完畢；又於九十年間，因傷
    害案件，經台灣桃園地方法院判處有期徒刑三月，於同年六月十三日執行完畢，
    於該案尚未執行時，猶不知悔改警惕。復於九十年四月十八日上午九時五分許，
    因見桃園縣觀音鄉公所清潔隊員乙○○，在駿格公司內執行稽查廢棄物處理之蒐
    證及告發業務，心生不滿。於乙○○拍照蒐證完畢駕車離去時，基於傷害之犯意
    ，追上乙○○，以手掐住其頸部，用力搖晃，致乙○○受有頸部受傷併表淺性外
    傷之傷害。
二、案經被害人乙○○訴由桃園縣警察局大園分局報請台灣桃園地方法院檢察署檢察
    官偵查起訴。
    理  由
一、訊據上訴人即被告甲○○矢口否認有傷害之犯行，辯稱：當日早上八時起至十時
    三十分，其均在駿格公司工廠內修理刷毛機台，並未遇見告訴人乙○○，更不會
    加以傷害云云。
二、然查：
（一）右揭犯罪事實，迭據告訴人於警訊、檢察官偵訊及原審法院審理中指訴歷歷，
      並於原審當庭指證被告出手傷害等情明確（見原審卷第十七頁），而告訴人受
      有前開傷害，復有敏盛綜合醫院大園分院之診斷證明書附卷可稽。
（二）告訴人當日確係至駿格公司內拍照蒐證並開單告發，其於頸部遭被告掐傷後，
      旋即通報桃園縣觀音鄉公所清潔隊隊友到場，並在駿格公司外等候處理等情，
      亦據證人即桃園縣觀音鄉公所清潔隊隊長唐春榮、隊員劉平水、現場處理警員
      黃誥昇於偵查中證述明確，復有違反廢棄物清理法案件告發單、桃園縣觀音鄉
      公所執行廢棄物清理法查核工作紀錄表及案發當日蒐證所拍之照片三張在卷可
      參。
（三）被告亦坦承駿格公司前曾因違反廢棄物清理法遭告發。則其再目睹身為清潔隊
      員之告訴人前來蒐證，一時憤懟而衝動犯案，亦屬事理之常。況告訴人與被告
      間，素無仇恨或怨隙，僅因執行職務，偶至該地蒐證，倘非被告確有出手傷人
      ，衡情亦無設詞誣攀並邀集隊友、警員到場處理之理。
（四）被告聲請傳訊之證人羅原建，雖附和被告稱：當日被告自早上八點左右即開始
      修理刷毛機，至十、十一點左右，約修理一至二小時，並未離開該處，亦未見
      其與人發生衝突云云。不惟與上開事證未合，且事隔一年餘，證人羅原建未經
      任何提示，竟輕易記憶起被告當日早上之作息，亦與常情有違，況羅原建現仍
      在被告公司擔任課長一職，受雇於被告，因個人職業等利害關係，其證言應係
      迴護被告之詞，不足為其有利之認定。被告聲請傳訊之另一證人即其配偶陳麗
      雲，僅證稱：案發當天送小孩去上課及買菜，回來尚未進入大門，伊在門外有
      見到告訴人及告訴人之隊長，有和隊長談話，但不知工廠內有無發生衝突等語
      。其證詞不足作為被告未涉傷害之證明。至被告請求再傳訊證人與之對質云云
      。然檢察官傳訊證人黃誥生等時，亦傳訊被告對質，被告拒不到庭，有筆錄在
      卷可按（見偵查卷第五十一頁背面、第五十二頁），因本件事證已明，自無重
      複傳訊證人之必要。
（五）綜上所述，被告所辯，屬卸責之詞，不足採信。其罪證明確，犯行洵堪認定，
      應予依法論科。
三、核被告所為，係犯刑法第二百七十七條第一項之普通傷害罪（妨害公務部分，因
    告訴人已執行職務完畢，檢察官不另為不起訴處分）。原審基此認定，援引刑法
    第二百七十七條第一項、第四十一條第一項前段、罰金罰鍰提高標準條例第一條
    前段、第二條等規定，審酌被告之素行，犯罪之動機、目的、手段，犯罪時所受
    之刺激、被害人受傷害之程度，及被告犯罪後之態度等一切情狀，量處有期徒刑
    三月，如易科罰金，以三百元折算一日，以示懲儆。經核其認事用法，均無不合
    。被告上訴意旨，仍執前詞，否認犯罪，核無理由，上訴應予駁回。
四、據上論斷，應依刑事訴訟法第三百六十八條，判決如主文。
本案經檢察官柯麗鈴到庭執行職務。
中    華    民    國      九十一      年    十一      月     二十六     日
                            臺灣高等法院刑事第五庭
                                審判長法  官  曾  德  水
                            法  官  楊  貴  雄
                                      法  官  趙  功  恆
右正本證明與原本無異。
不得上訴。
                                      書記官  孫  佩  琳
中    華    民    國      九十一      年    十一      月     二十六     日
附錄本案論罪科刑法條全文：
刑法第二百七十七條第一項
傷害人之身體或健康者，處三年以下有期徒刑、拘役或一千元以下罰金。
